【裁判字號】    92,訴,558
【裁判日期】    920909
【裁判案由】    違反毒品危害防制條例
【裁判全文】
臺灣屏東地方法院刑事判決                          九十二年度訴字第五五八號
    公  訴  人  臺灣屏東地方法院檢察署檢察官
    被      告  甲○○
右列被告因違反毒品危害防制條例案件，經檢察官聲請簡易判決處刑（九十二年度毒
偵字第七二九號），本院屏東簡易庭認不宜以簡易判決處刑而移送本院刑事庭改依通
常程序審理，本院判決如左：
    主  文
甲○○連續施用第一級毒品，累犯，處有期徒刑拾月。
扣案之注射針筒貳支沒收之。
    事  實
一、甲○○因違反麻醉藥品管理條例案件，於民國八十七年二月十七日經本院八十六
    年度訴字第八○七號判處有期徒刑五月，於八十七年三月三十日確定，於八十七
    年八月十三日易科罰金執行完畢。又因施用毒品案件，經本院八十七年度毒聲字
    第九○一號裁定送勒戒處所觀察、勒戒，嗣因有繼續施用傾向，經本院八十七年
    度毒聲字第一一○六號裁定強制戒治，再經本院八十八年度毒聲字第九三三號裁
    定停止強制戒治付保護管束，又經本院八十八年度毒聲字第一三九六號裁定撤銷
    停止強制戒治，嗣抗告，經台灣高等法院八十八年度毒抗字第二三四號駁回抗告
    確定，並繼續執行強制戒治，於八十九年二月七日強制戒治期滿，經臺灣屏東地
    方法院檢察署檢察官於八十九年三月三日以八十九年度戒毒偵字第一○○號不起
    訴處分確定。詎猶不知悛悔，於五年內復基於施用第一級毒品之概括犯意，自九
    十二年一月十五日起至九十二年四月三十日止，約每日二次，連續在屏東縣屏東
    市○○里○○○街六三號住處內施用第一級毒品海洛因多次。嗣於九十二年五月
    一日十七時四十分許為警在屏東縣屏東市○○里○○○街六三號查獲，並採集檢
    體尿液送驗，且扣得其所有供施用海洛因之注射針筒二支，而查獲上情。
二、案經屏東縣警察局移送台灣屏東地方法院檢察署檢察官偵查起訴。
    理  由
一、右揭犯罪事實，均為被告甲○○坦承不諱。且被告於九十二年五月一日為警查獲
    當日所採尿液，經檢驗呈嗎啡陽性反應，此有屏東縣衛生局煙毒及麻醉藥品類委
    託檢驗結果通知書一份在卷可稽（見偵查卷第十五頁），且有供施用海洛因之注
    射針筒二支扣案可資佐證。基此，被告自白核與事實相符，堪予採信。本件事證
    明確，被告犯行洵堪認定，應依法論科。
二、按海洛因為第一級毒品，毒品危害防制條例第二條第二項第一款規定明確；又二
    犯毒品危害防制條例第十條之罪，應視被告曾否經強制戒治期滿或交付保護管束
    期滿，適用第二十條第三項前段或第二十三條第二項前段之規定。被告前因施用
    毒品案件，經本院八十七年度毒聲字第九○一號裁定送勒戒處所觀察、勒戒，嗣
    因有繼續施用傾向，經本院八十七年度毒聲字第一一○六號裁定強制戒治，再經
    本院八十八年度毒聲字第九三三號裁定停止強制戒治付保護管束，又經本院八十
    八年度毒聲字第一三九六號裁定撤銷停止強制戒治，嗣經抗告，經台灣高等法院
    八十八年度毒抗字第二三四號駁回抗告確定，並繼續執行強制戒治，於八十九年
    二月七日強制戒治期滿，經臺灣屏東地方法院檢察署檢察官於八十九年三月三日
    以八十九年度戒毒偵字第一○○號不起訴處確定等情，有臺灣高等法院被告全國
    前案紀錄表、臺灣高等法院檢察署刑案紀錄簡覆表及法務部在監在押資料表各一
    份在卷足憑。依前揭說明，被告經觀察、勒戒後，以有繼續施用傾向而令入戒治
    處所施以強制戒治，嗣經停止強制戒治付保護管束，其後再撤銷停止強制戒治，
    接續執行殘餘之強制戒治期滿後，另行基於概括犯意再施用第一級毒品，核屬毒
    品危害防制條例第二十三條第二項前段所規定之情形。核被告所為，係犯毒品危
    害防制條例第十條第一項施用第一級毒品罪，其持有前開第一級毒品之低度行為
    為施用毒品之高度行為所吸收，不另論罪；被告多次施用第一級毒品之犯行，時
    間緊接、方法相近、觸犯犯罪構成要件相同之罪名，顯係基於概括犯意，應依連
    續犯之規定論以一罪，並依法加重其刑。查被告因違反麻醉藥品管理案件，於八
    十七年二月十七日經本院八十六年度訴字第八○七號判處有期徒刑五月，於八十
    七年三月三十日確定，於八十七年八月十三日易科罰金執行完畢，有卷附之臺灣
    高等法院被告全國前案紀錄表、臺灣高等法院檢察署刑案紀錄簡覆表及法務部在
    監在押資料表各一份可據，其五年內再犯本件二個有期徒刑以上之罪，為累犯，
    應依法遞加重其刑。爰審酌被告素行非佳，前經觀察勒戒，仍未戒斷其施用毒品
    之惡習，竟再為施用，顯見其戒除毒隱之意志力薄弱，然施用毒品究屬戕害自身
    健康之犯罪，其施用毒品尚未造成他人明顯之危害，且犯後坦承犯行，犯後態度
    尚佳等情，並兼衡被告犯罪之動機、目的、手段、生活狀況及智識程度等一切情
    狀，量處如主文所示之刑。
三、至扣案之注射針筒二支，係被告所有且供施用海洛因之用，為被告供承在卷，應
    依刑法第三十八條第一項第二款宣告沒收。
據上論斷，應依刑事訴訟法第二百九十九條第一項前段、第二百七十三條之一，毒品
危害防制條例第十條第一項，刑法第十一條、第五十六條、第四十七條、第三十八條
第一項第二款，判決如主文。
本案經檢察官劉俊儀到庭執行職務。
中      華      民      國      九十二      年      九      月    九    日
                                      臺灣屏東地方法院刑事第三庭
                                          法  官   洪乙心
右正本證明與原本無異。
如不服本判決應於收受本判決送達後十日內向本院提出上訴書狀，其未敘述上訴理由
者，並得於提起上訴後十日內向本院補提理由書狀（均須按他造當事人之人數附繕本
 ）「切勿逕送上級法院」
                                          書記官   陳月珍
中      華      民      國      九十二      年      九      月    九    日
附錄本案論罪科刑法條全文：
毒品危害防制條例第十條第一、第二項
施用第一級毒品者，處六月以上五年以下有期徒刑。
施用第二級毒品者，處三年以下有期徒刑。


司法院資訊處製作；財團法人民間司法改革基金會備份。
